【裁判字號】    92,易,205
【裁判日期】    920829
【裁判案由】    竊盜
【裁判全文】
台灣雲林地方法院刑事判決                        九十二年度易字第二０五號
    公 訴 人  台灣雲林地方法院檢察署檢察官
    被    告  戊○○
              丁○○
右列被告因竊盜案件，經檢察官提起公訴（九十二年度偵字第一五五號），並經檢察
官就戊○○部分擴張事實（即移送併案之九十二年度偵字第一九六０號），本院判決
如左︰
    主  文
丁○○、戊○○連續結夥三人以上攜帶兇器竊盜，丁○○處有期徒刑陸月，如易科罰
金以參佰元折算壹日，戊○○累犯，處有期徒刑捌月，扣案之鐵剪一把沒收。
    事  實
一、戊○○曾因竊盜案件，經法院判處有期徒刑十月，於民國（下同）九十一年十月
    二十六日執行完畢。丁○○曾因恐嚇、毀損案件，經法院判處拘役五十日、四十
    日，於九十一年八月十三日執行完畢；又因竊盜案件，經法院判處有期徒刑六月
    ，現在執行中。
二、戊○○不知悔改，與丁○○基於概括犯意，(1)於九十一年十二月二十一日，乙○○（經本院通緝中）、丁○○與丙○○（業經本院判處罪刑確定）三人，互為犯
    意聯絡，共同至雲林縣東勢鄉○○段八五四號甲○○位於該址之養雞場竊雞隻二
    隻得逞。(2)又於九十一年十二月二十七日深夜，由乙○○駕駛廂型車，夥同戊○○、丁○○、丙○○，四人互為犯意聯絡，再至甲○○之養雞場，持乙○○所有
    、足為兇器的的大鐵剪一支，欲破壞養雞場鐵絲，惟到現場發現邊門未上鎖，因
    而開門入內竊取雞隻一百六十四隻，置於廂型車後方，而為警當場查獲，乙○○
    則乘機逃離現場。(3)戊○○又基於同一概括犯意，與乙○○互為犯意聯絡，共同
    意圖為自己不法所有，於九十二年四月三日下午四時二十分許，由戊○○騎乘機
    車搭載乙○○前往雲林縣元長鄉○○村○○路庚○○所有之鴨舍旁，嗣由戊○○
    在一旁把風，乙○○則徒手打開庚○○所有而停放在該處之已報費中華牌銀色自
    小貨車車門（車門未鎖，價值約新台幣三千元），利用庚○○放置在車內儀表板
    處之鑰匙乙把，欲啟動電門而竊取之，惟尚未駕駛該車離去之際，適為庚○○及
    時察覺，並報警處理，嗣為警當場逮捕乙○○，因而不遂，至戊○○則因及時騎
    車逃逸，致未為警當場逮捕。
三、案經雲林縣警察局台西分局報請台灣雲林地方法院檢察署檢察官偵查起訴，又經
    台灣雲林地方法院檢察署檢察官就戊○○併案部分分案偵查，移送併案審理。
    理  由
一、被告、檢察官同意本案證人甲○○、庚○○審判外陳述，得為證據，在此先行說
    明。
一、丁○○、戊○○坦承有參與事實欄二(2)竊取一百六十四隻雞的事實，並有甲○○
    警訊筆錄可資佐證，此部分事實可以認定。起訴書雖指被告等持大鐵剪破壞養雞
    場鐵絲而入內行竊，惟丙○○於警訊時已指稱「該鐵剪是我們帶去，本來是要用
    來剪斷圍雞的鐵絲網的，後來因該養雞場有設門，因邊門沒上鎖，因此沒用到。
    」有該訊問筆錄可證，足以判斷並未使用大鐵剪破壞鐵絲網。
二、丁○○否認事實欄二(1)竊取二隻雞的事實。惟查，此二次雞隻遭竊的事實，業據
    甲○○於警訊時指證明確，而丙○○於警訊時供稱其與丁○○、乙○○三人亦共
    同於九十一年十二月二十一日下午到該甲○○的雞場竊取二隻雞，有各該訊問筆
    錄可證，事實可以認定。
三、戊○○否認事實欄二(3)與乙○○共同竊取小貨車未遂的事實，惟該部分事實，除
    有庚○○的警訊筆錄、贓物認領保管收據為證外，乙○○並於檢察官訊問時供稱
    「我們騎機車經過該處又騎回來，我跟戊○○說，那邊有一台小貨車，看看車主
    有沒有在，有在再跟他借車，沒有在再自己開走。」（九十二年度偵字第一六六
    七號卷第一一頁）足見戊○○確與乙○○互為犯意聯絡，為乙○○的竊盜小貨車
    行為把風。
四、(一)被告丁○○、戊○○上述行為：就事實(1)，丁○○係犯刑法第三百二十一條
    第一項第四款結夥三人以上竊盜罪，其與乙○○、丙○○有犯意聯絡、行為分擔
    ，都是共同正犯。就事實(2)，丁○○、戊○○均係犯刑法第三百二十一條第一
    項第三款、第四款之結夥三人以上攜帶兇器竊盜罪，其二人與乙○○、丙○○有
    犯意聯絡、行為分擔，都是共同正犯。就事實(3)，戊○○係犯第三百二十條第
    三項、第一項竊盜未遂罪，其與乙○○有犯意聯絡、行為分擔，都是共同正犯。
    (二)被告丁○○、戊○○各先後二次行為，法律規定的犯罪構成要件相同，時間緊
    接，手法也相同，足以認為被告在第一次行為前，就有多次實施的概括犯意，是
    連續犯，應該依刑法第五十六條規定，均論以(2)結夥三人以上攜帶兇器竊盜一個
    罪。惟情節不重，並無加重其刑之必要。(三)被告戊○○有上述前科，此有被告全
    國前案紀錄表一件可證，其於有期徒刑執行完畢後五年內再犯本件有期徒刑以上
    之罪，是累犯，應該依法加重其刑。(四)法官審酌被告二人在本案中的竊盜所得不
    多，且情節不重，量處被告丁○○有期徒刑六月，並定易科罰金的折算標準，量
    處被告戊○○有期徒刑八月。至於扣案之鐵剪一把，係共犯乙○○所有、供犯罪
    所用之物，應予沒收；而扣案之鐵管、無線電，尚乏證據證明與本案犯罪有關，
    乃不宣告沒收。
五、據上論斷，應依刑事訴訟法第二百九十九條第一項前段，刑法第三百二十一條第
    一項第三、四款、第二十八條、第五十六條、第四十七條、第四十一條第一項前
    段、第三十八條第一項第二款，罰金罰鍰提高標準條例第二條，判決如主文。
本案經檢察官己○○偵查起訴，檢察官辛○○到庭執行職務。
中      華      民      國      九十二  年      八      月    二十九    日
                                      台灣雲林地方法院刑事第一庭
                                              法  官  林  輝  煌
右正本證明與原本無異。
如不服本判決，應於送達後十日內向本院提出上訴狀（須附繕本），上訴於台灣高等
法院台南分院。
告訴人或被害人對於本判決如有不服，而請求檢察官上訴者，其上訴期間之計算以檢
察官收受判決正本之日期為準。
                                              書記官  陳  美  華
中      華      民      國      九十二  年      八      月    二十九    日
附錄本案論罪科刑法條全文：
中華民國刑法
第三百二十條
  意圖為自己或第三人不法之所有，而竊取他人之動產者，為竊盜罪，處五年以下有
  期徒刑、拘役或五百元以下罰金。
  意圖為自己或第三人不法之利益，而竊佔他人之不動產者，依前項之規定處斷。
  前二項之未遂犯罰之。
第三百二十一條
  犯竊盜罪而有左列情形之一者，處六月以上、五年以下有期徒刑：
  一  於夜間侵入住宅或有人居住之建築物、船艦或隱匿其內而犯之者。
  二  毀越門扇、牆垣或其他安全設備而犯之者。
  三  攜帶兇器而犯之者。
  四  結夥三人以上而犯之者。
  五  乘火災、水災或其他災害之際而犯之者。
  六  在車站或埠頭而犯之者。
  前項之未遂犯罰之。


司法院資訊處製作；財團法人民間司法改革基金會備份。
